臺灣高等法院刑事裁定
109年度抗字第1703號
抗  告  人
即  受刑人  馮祝正




上列抗告人因聲請定其應執行刑案件，不服臺灣桃園地方法院中
華民國109年8月26日裁定（109年度聲字第3304號），提起抗告
，本院裁定如下：
    主  文
抗告駁回。                                              
    理  由
一、原裁定意旨略以：抗告人即受刑人馮祝正所犯如附表所示之
    罪，先後經原審判處如附表所示之刑確定在案，有各該判決
    書及本院被告前案紀錄表在卷可稽。又受刑人所犯如附表編
    號2至6所示之罪，係於如附表編號1所示之罪判決確定日前
    為之，且以原審為該案犯罪事實最後判決之法院。而受刑人
    所犯如附表編號1、2、4所示，為得易科罰金之罪，附表編
    號3、5、6所示，為不得易科罰金之罪，依刑法第50條第1 
    項但書第1款規定，固不得併合處罰，惟本件係檢察官依受
    刑人請求聲請定其應執行之刑，此有臺灣桃園地方檢察署【
    下稱桃園地檢署】依102年1月23日修正之刑法第50條調查受
    刑人是否聲請定應執行刑調查表附卷可考（見桃園地檢署10
    9年度執聲字第2446號卷第2頁），原審審核認聲請人之聲請
    為正當，爰就附表所示各罪之有期徒刑部分定其應執行有期
    徒刑3年4月等語。
二、抗告意旨略以：受刑人所犯毒品危害防制條例等數罪，合併
    宣告刑累計為3年11月，而原審定應執行3年4月，只減7個月
    ，按照責任遞減係數逐漸退縮，顯不相當，此違背法令。爰
    請求鈞院給予受刑人一個公平合理並有利於受刑人之裁定云
    云。
三、按裁判確定前犯數罪者，除有刑法第50條第1項但書各款情
    形，應由受刑人請求檢察官聲請定應執行刑外，依第51條規
    定併合處罰之，刑法第50條第1項、第53條分別定有明文。
    又按法律上屬於自由裁量之事項，有其外部性界限及內部性
    界限，並非概無拘束。依據法律之具體規定，法院應在其範
    圍選擇為適當之裁判者，為外部性界限；而法院為裁判時，
    應考量法律之目的，及法律秩序之理念所在者，為內部性界
    限。法院為裁判時，二者均不得有所逾越（最高法院80年台
    非字第473號判例意旨參照）。復按數罪併罰，分別宣告多
    數有期徒刑者，於各刑中之最長期以上，各刑合併之刑期以
    下，定其刑期，但不得逾三十年，刑法第51條第5款定有明
    文。乃因刑罰之科處，應以行為人之責任為基礎，考量人之
    生命有限，刑罰對被告造成之痛苦程度，係以刑度增加而生
    加乘效果，而非等比方式增加，如以實質累加方式執行，刑
    責恐將偏重過苛，不符現代刑事政策及刑罰之社會功能，故
    透過定應執行刑程式，採限制加重原則，授權法官綜合斟酌
    被告犯罪行為之不法與罪責程度、各罪彼此間之關聯性（例
    如數罪犯罪時間、空間、各行為所侵害法益之專屬性或同一
    性、數罪對法益侵害之加重效應等）、數罪所反應被告人格
    特性與傾向、對被告施以矯正之必要性等，妥適裁量最終具
    體應實現之刑罰，以符罪責相當之要求。因此，法院於酌定
    執行刑時，應體察法律恤刑之目的，為妥適之裁量，俾符合
    實質平等原則（最高法院105年度台抗字第626號裁定意旨參
    照）。
四、經查：
  ㈠原裁定以受刑人所犯如附表編號1至6所示之罪，先後經判處
    如附表編號1至6所示之刑，均經分別確定在案。又受刑人所
    犯如附表各編號所示之罪合於刑法第50條第1項第1款規定，
    茲受刑人請求檢察官向原審聲請定其應執行之刑，有各該判
    決書、本院被告前案紀錄表、桃園地檢署依102年1月23日修
    正之刑法第50條調查受刑人是否聲請定應執行刑調查表在卷
    可按，原審因認檢察官之聲請為正當，就受刑人所犯如附表
    編號1至6所示之罪之有期徒刑部分，於有期徒刑1年10月以
    上，有期徒刑3年11月以下之範圍內，定應執行刑有期徒刑3
    年4月乙節，核未逾越刑法第51條第5款所定之外部界限。
  ㈡本院審酌受刑人所犯如附表各編號所示之罪，各為妨害公務
    、非法寄藏子彈、持有第一級毒品純質淨重10公克以上、過
    失傷害、施用第一級毒品罪，渠等罪質尚非均同，侵害法益
    、犯罪情節等亦有不同；再考量受刑人所犯上開諸罪所反映
    人格特質之差異，所犯數罪並非均屬相同之犯罪類型，於併
    合處罰時，其責任非難重複之程度有間，以及實現刑罰經濟
    的功能，暨數罪對法益之侵害無加重之效應等總體一切情狀
    ，認原裁定在內、外部界限之間，就受刑人所犯如附表所示
    6罪，於有期徒刑1年10月以上，有期徒刑3年11月以下之範
    圍內，再予酌減有期徒刑7個月，而定應執行有期徒刑3年4
    月乙節，業已考量上開定應執行刑應審酌之要素，給予受刑
    人相當之恤刑利益，而為公平、合理之定刑，尚不能認有何
    裁量濫用之情事，揆諸上開最高法院裁判意旨，並無違法或
    不當之處。抗告意旨指摘原審酌減7個月刑期，顯不相當，
    請求本院重新為有利於受刑人之定刑，難認有理。
五、綜上所述，受刑人徒憑己見指摘原裁定違法、不當云云，難
    認可採。原裁定並無違誤或不當，本件抗告為無理由，應予
    駁回。
據上論斷，應依刑事訴訟法第412條，裁定如主文。
中　　華　　民　　國　　109 　年　　10　　月　　21　　日
                  刑事第十九庭  審判長法　官  曾淑華
                                      法　官  許文章
                                      法　官  陳文貴
以上正本證明與原本無異。
如不服本裁定，應於收受送達後五日內向本院提出抗告狀。
                                      書記官  洪宛渝
中　　華　　民　　國　　109 　年　　10　　月　　21　　日


附表
編            號  1 2 3 罪            名        妨害公務     非法寄藏子彈 持有第一級毒品純質淨重10公克以上 宣     告     刑  有期徒刑3月 有期徒刑3月，併科罰金新臺幣5萬元 有期徒刑1年10月 犯   罪   日  期  108年10月13日 92年3、4月間某日起至107年12月17日止 107年11月上旬某日起至107年12月17日止 偵   查   機  關年   度   案  號  桃園地檢108年度偵字第29605號 桃園地檢108年度偵字第1306號 桃園地檢108年度毒偵字第230號等 最  後   事實審 法    院 桃園地院 桃園地院 桃園地院  案    號 108年度壢簡字第2183號 108年度審訴字第1370號 108年度審訴字第1624號  判決日期 108年11月15日 109年1月31日 109年1月31日 確  定    判  決 法    院 桃園地院 桃園地院 桃園地院  案    號 108年度壢簡字第2183號 108年度審訴字第1370號 108年度審訴字第1624號  判    決確定日期 108年12月9日 109年3月16日 109年3月16日 是否為得易科罰金之案件           是          是　　　          否 備           註  桃園地檢109年度執字第70號 桃園地檢109年度執字第5694號 桃園地檢109年度執字第5695號           









編            號  4 5 6 罪            名        過失傷害    施用第一級毒品    施用第一級毒品 宣     告     刑  有期徒刑3月 有期徒刑7月 有期徒刑9月 犯   罪   日  期  108年3月16日 108年9月19日 108年10月13日 偵   查   機  關年   度   案  號  桃園地檢108年度調偵字第1161號 桃園地檢108年度毒偵字第5447號 桃園地檢108年度毒偵字第6290號 最  後   事實審 法    院 桃園地院 桃園地院 桃園地院  案    號 108年度審交易字第670號 108年度審訴字第2447號 109年度審訴字第521號  判決日期 109年4月17日 109年3月30日 109年5月29日 確  定    判  決 法    院 桃園地院 桃園地院 桃園地院  案    號 108年度審交易字第670號 108年度審訴字第2447號 109年度審訴字第521號  判    決確定日期 109年5月19日 109年5月11日 109年6月30日 是否為得易科罰金之案件           是          否　　　          否 備           註  桃園地檢109年度執字第9979號 桃園地檢109年度執字第10234號 桃園地檢109年度執字第11716號